【裁判字號】    97,消債更,427
【裁判日期】    981015
【裁判案由】    更生事件
【裁判全文】
臺灣士林地方法院民事裁定           97年度消債更字第427號
債  務  人  甲○○○○○○
代  理  人  李淵聯律師
上列債務人聲請更生事件，本院裁定如下：
    主  文
債務人甲○○○○○○自中華民國九十八年十月十九日下午五時
起開始更生程序。
命司法事務官進行本件更生程序。
    理  由
一、按債務人與金融機構協商成立者，不得聲請更生或清算，但
    因不可歸責於己之事由，致履行顯有重大困難者，不在此限
    。本條例施行前，債務人依金融主管機關協調成立之中華民
    國銀行公會會員辦理消費金融案件無擔保債務協商機制與金
    融機構成立之協商，準用前項之規定。消費者債務清理條例
    第151 條第5 項、第6 項分別定有明文。次按，債務人不能
    清償債務或有不能清償之虞，且無擔保或無優先權之債務總
    額未逾新臺幣（下同）1200萬元者，於法院裁定開始清算程
    序或宣告破產前，得向法院聲請更生，觀諸消費者債務清理
    條例第3 條、第42條第1 項規定自明。又法院開始更生程序
    之裁定，應載明其年、月、日、時，並即時發生效力。法院
    開始更生或清算程序後，得命司法事務官進行更生或清算程
    序，必要時得選任律師、會計師或其他適當之自然人或法人
    一人為監督人或管理人，復為同條例第45條第1 項、第16條
    所明定。
二、聲請意旨略以：伊有不能清償債務情事，前曾依照中華民國
    銀行公會會員辦理消費金融案件無擔保債務協商機制請求共
    同協商債務清償方案，並協商成立，協商條件為每月還款2
    萬139 元。然伊嗣因離婚、遭原雇主解雇而收入驟減，不足
    支應生活必要支出及履行協商金額，故伊確係因不可歸責於
    己，致履行協商條件顯有重大困難。且伊無擔保或無優先權
    之債務總額未逾1200萬元，復未經法院裁定開始清算程序或
    宣告破產，爰向本院聲請更生等語。
三、經查，債務人所主張之上開事實，業據提出財團法人金融聯
    合徵信中心當事人綜合信用報告之協商前置專用債權人清冊
    （見本院卷第17至22頁），中華民國銀行公會會員辦理消費
    金融案件無擔保債務協商機制協議書及還款計劃書（見本院
    卷第23至24頁），債務人財產歸屬資料清單及95、96年度綜
    合所得稅各類所得資料清單（見本院卷第25至27頁），債務
    人全戶戶籍謄本（見本院卷第28頁），離婚協議書（見本院
    卷第31頁），資遣證明書（見本院卷第32頁），收入切結書
    （見本院卷第95頁）等為證，核閱屬實。且經本院依職權向
    最大債權金融機構日盛國際商業銀行股份有限公司（下稱日
    盛銀行）函查協商過程等情屬實，有日盛銀行民國97年9 月
    16日民事陳報狀在卷可考，堪認為真正。次查，債務人陳報
    其目前平均每月薪資所得為1 萬9240元，實不足以負擔協商
    金額2 萬139 元，更遑論支應其基本生活必要支出。是債務
    人主張其有不可歸責於己之事由，致履行協商條件顯有困難
    ，當屬實在。此外，債務人復查無消費者債務清理條例第6
    條第3 項、第8 條或第46條各款所定駁回更生聲請之事由存
    在，則債務人聲請更生，應屬有據。揆諸首開說明，應予開
    始更生程序，並命司法事務官進行本件更生程序，爰裁定如
    主文。
中    華    民    國    98    年    10    月    15    日
                  民事第三庭  法      官  張國勳
上為正本係照原本作成。
本件不得抗告。
中    華    民    國    98    年    10    月    15    日
                              書  記  官  朱亮彰


司法院資訊處製作；財團法人民間司法改革基金會備份。
